# 请教陈版，自有固定资产装修的账务处理

提问人：lovelyandy 时间：2014-06-06 15:22:22
如题，企业一直将租入固定资产以及自有固定资产的装修都放到了长期待摊费用里头，由于笔数太多了，分不出来哪些是自有固定资产的装修，哪些是租入的装修。请教一下，这种情况下，是不是一定要把自有固定资产的装修单独分出来归类到固定资产（太难了），还是有别的处理办法？？

回答人：chenyiwei
理论上应该区分开，即自有或融资租入固定资产的装修列报为固定资产，经营租入固定资产的装修列报为长期待摊费用。这样区分对多数企业而言应该不难。 如果在极少数情况下，因为基础工作不完善等原因，确实无法对历史上形成的装修资产准确界定应归属的科目的，则建议采用类似于“新老划断”的方式处理。从现在开始新发生的装修规范化操作，确保入帐科目准确；以往年度形成的部分仍然暂时全部归集在长期待摊费用中，随着逐年摊销，这部分旧有装修的账面价值逐步降低，几年后问题自然消失。